【裁判字號】    90,上易,214
【裁判日期】    900301
【裁判案由】    傷害等
【裁判全文】
臺灣高等法院刑事判決                              九十年度上易字第二一四號
    上  訴  人
    即  被  告  丙○○
右上訴人因傷害案件，不服臺灣桃園地方法院八十九年度易字第二五五九號，中華民
國八十九年十一月二十九日第一審判決（起訴案號：臺灣桃園地方法院檢察署八十九
年度偵字第一二一六二號）提起上訴，本院判決如左：
        主  文
上訴駁回。
        事  實
一、丙○○於民國八十九年四月廿九日至甲○○位於桃園縣中壢市○○○街廿七號六
    樓（起訴書誤載為桃園縣新屋鄉○○路六二一巷廿六弄十五號二樓）之住處吃飯
    飲酒，因故與甲○○及甲○○之妻乙○○發生爭執，心生不快，乃於翌日即八十
    九年四月卅日下午三時卅分許，與另二名姓名年籍不詳之成年男子共至甲○○前
    開住處尋仇，甲○○之女兒張家君上前開門後，丙○○見到乙○○，乃基於傷害
    之概括犯意，不由分說即以拳頭揮擊乙○○之頭部及臉頰，使其受有頭皮下血腫
    （枕部九×五公分）、左臉頰瘀腫（六×三公分）、左臉擦傷等傷害，丙○○再
    承前同一傷害之概括犯意，並與前開另二名姓名年籍不詳之成年男子基於共同之
    犯意聯絡，進入甲○○正在睡午覺之和式房，三人先行踩踏甲○○之身體，再將
    其架起，徒手毆打其頭部及胸部、腹部，致其受有頭皮下血腫二處（各約二×二
    公分、三×二公分）、額部及臉部瘀腫二處（各約七×六公分、六×八公分）、
    前胸及腹瘀傷擦傷多處（各約十二×十二公分、七×七公分、八×十二公分、八
    ×二公分）、背部瘀傷多處（各約十二×十七公分、六×八公分、八×四公分、
    九×三公分）、疑右側第四、五肋骨骨折等多處傷害。嗣於離去之際，丙○○另
    起恐嚇犯意，向甲○○、乙○○、張家君及甲○○、乙○○之子張志宏恫稱：
    「要拿槍幹掉你們全家」，致該等人心生畏懼，致生危害於安全。
二、案經甲○○、乙○○訴由桃園縣警察局中壢分局報請臺灣桃園地方法院檢察署檢
    察官偵查起訴。
        理  由
一、訊據上訴人即被告丙○○固不否認有於右開時、地，至告訴人甲○○家中毆打告
    訴人甲○○及乙○○二人之事實，但否認有恐嚇犯行及共犯參與傷害，並辯稱：
    伊沒有恐嚇告訴人及其子、女張志宏、張家君；且伊僅有一人至甲○○家毆打甲○○、乙○○二人，被害人之傷勢沒有那麼嚴重云云。惟查：右開事實，業據告
    訴人甲○○、乙○○在警、偵訊及原審審理時指訴及在場證人張志宏分別在偵查
    中證述一致綦詳，互核相符，且張志宏年幼，僅小學五年級，但對於上開傷害及
    恐嚇之情節，均證述甚明，證詞應堪採信，復有台灣省立桃園醫院出具之診斷證
    明書二紙，詳列被害人受傷情形如事實所載、及照片三幀附卷可稽。被害人等之
    指訴，應可採取。且觀之被害人甲○○之身體、軀幹，背腹均有嚴重傷勢，若非
    多人共同犯之，何以致被害人未能抵抗，告訴人指訴有共犯參與一節，尚非無憑
    。被告辯稱僅其一人所為，顯為避重就輕之詞。再查被告與被害人原為舊識，且
    有交情，當無設詞誣陷被告傷害及恐嚇之理。綜上所述，被告辯解，均不足採。
    本件事證明確，被告犯行足堪認定。
二、核被告所為，係犯刑法第二百七十七條第一項之傷害罪、第三百零五條之恐嚇罪
    。被告與二名姓名年籍不詳之成年男子，就傷害告訴人甲○○之部分，具有共同
    之犯意聯絡、行為分擔，為共同正犯。被告先後二次傷害犯行，時間緊接，所犯
    係構成要件相同之罪名，顯係基於概括犯意為之，為連續犯，以一罪論，並依刑
    法第五十六條之規定，加重其刑。被告以一恐嚇行為，向告訴人全家共四口恐嚇
    ，係一行為同時侵害告訴人全家四人之法益，為同種想像競合犯；起訴書雖未記
    載被告恐嚇張家君之犯行，然既係想像競合犯裁判上一罪其中之部分行為，本院
    自應一併審理。被告所犯前開二罪，犯意各別，行為互殊，應分論併罰之。
三、原審因以被告罪證明確，適用刑法第二十八條、第五十六條、第二百七十七條第
    一項、第三百零五條、第五十一條第五款，罰金罰鍰提高標準條例第一條前段之
    規定，並審酌被告之品行、素行、犯罪之動機、目的、手段以及被告僅因細故即
    帶人至告訴人家中尋仇、並在告訴人二名幼子面前施以傷害、恐嚇等暴行、犯後
    未見悔悟且飾詞狡辯等一切情狀，分別量處傷害罪有期徒刑七月及恐嚇罪有期徒
    刑四月，並定其應執行之刑為有期徒刑九月。認事用法，經核並無不合，量刑亦
    稱妥適。被告上訴仍執陳詞，否認犯罪，惟其辯解均不足採，如前所述，其上訴
    自無理由，應予駁回。
據上論斷，應依刑事訴訟法第三百六十八條，判決如主文。
本案經檢察官鄭龍照到庭執行職務。
中    華    民    國    九十      年      二        月    二十八        日
                              臺灣高等法院刑事第十庭
                                  審判長法  官  溫  耀  源
                                        法  官  黃  金  富
                                        法  官  何  菁  莪
右正本證明與原本無異。
不得上訴。
                                        書記官  吳  瑞  英
中    華    民    國     九十     年      三        月        二        日
附錄：本案論罪科刑法條全文
刑法第二百七十七條
傷害人之身體或健康者，處三年以下有期徒刑、拘役或一千元以下罰金。
犯前項之罪，因而致人於死者，處無期徒刑或七年以上有期徒刑，致重傷者，處三年
以上、十年以下有期徒刑。
刑法第三百零五條
以加害生命、身體、自由、名譽、財產之事恐嚇他人，致生危害於安全者，處二年以
下有期徒刑、拘役或三百元以下罰金。


司法院資訊處製作；財團法人民間司法改革基金會備份。
